# 固定资产减值后恢复利用

提问人：7847748 时间：2021-03-18 08:05:03
您好，陈老师！
关于固定资产计提减值后再恢复利用的会计处理是否可行：
A公司用于研发的设备（化工行业管道、罐、钢管居多），计入固定资产，中试结束后闲置，根据判断短期内可利用价值很小。但是公司负责人介绍这些设备拆除后未来可用于扩能改造或者作为生产线修理材料。
项目组认为该部分研发设备未来即使可用也已改变原固定资产用途，未来带来经济利益方式已经改变或具有重大不确定性，应该扣除残值全部计提减值准备。未来确实用到，固定资产累计折旧及减值准备转出处理。
借：管理费用-修理费
累计折旧
固定资产减值准备
贷：固定资产原值
由于固定资产减值一经计提不得转回，未来回复利用相当于报废处理了，请问陈老师这样处理是否可行？
@chenyiwei

回答人：chenyiwei
你的理解基本合理，相当于视为预计很少可能会被用到的修理用备件，在此基础上对其计提减值。